【裁判字號】    99,訴,505
【裁判日期】    990729
【裁判案由】    違反毒品危害防制條例
【裁判全文】
臺灣屏東地方法院刑事判決               99年度訴字第505號
公  訴  人  臺灣屏東地方法院檢察署檢察官
被      告  甲○○
上列被告因違反毒品危害防制條例案件，經檢察官提起公訴（
99年度毒偵字第517 號），因被告就被訴事實為有罪之陳述，經
本院告知簡式審判程序意旨，並聽取公訴人及被告之意見後，本
院合議庭裁定由受命法官獨任依簡式審判程序審理，判決如下：
    主  文
甲○○施用第一級毒品，處有期徒刑柒月，扣案含海洛因成分之
殘渣袋壹個、沾黏海洛因成分之注射針筒壹支均沒收銷燬，扣案
之生理食鹽水壹袋沒收；又施用第二級毒品，處有期徒刑肆月。
應執行有期徒刑拾月，扣案含海洛因成分之殘渣袋壹個、沾黏海
洛因成分之注射針筒壹支均沒收銷燬，扣案之生理食鹽水壹袋沒
收。
    事  實
一、甲○○前於民國96年間因施用毒品案件，經本院以96年度毒
    聲字第458 號裁定送觀察、勒戒後，認有繼續施用毒品之傾
    向，經本院以96年度第547 號裁定令入戒治處所施以強制戒
    治，97年10月27日因停止處分執行出監，並經臺灣屏東地方
    法院檢察署檢察官以97年度戒毒偵字第150 號不起訴處分書
    為不起訴處分確定。詎猶不知悔改，於強制戒治執行完畢釋
    放後5 年內，明知海洛因及甲基安非他命分屬第一、二級毒
    品，不得持有及施用，仍分別基於施用第一、二級毒品之犯
    意，於99年2 月27日19時許，在其位於屏東縣恆春鎮○○路
    125 巷35弄8 號之居所內，先以將海洛因加水置於針筒後注
    入體內之方式，施用第一級毒品海洛因1 次；再將甲基安非
    他命置於玻璃球內以火燒烤後，吸食所產生煙霧之方式，施
    用第二級毒品甲基安非他命1 次。嗣於99年2 月27日23時30
    分許，在屏東縣恆春鎮○○路77巷6 號頂樓為警盤查而查獲
    ，並扣得殘渣袋1 個、注射針筒1 支、空夾鏈袋9 包、生理
    食鹽水1 袋等。復徵得其同意後採尿送驗，其尿液中檢出海
    洛因代謝後之嗎啡及甲基安非他命陽性反應，始知悉上情。
二、案經屏東縣政府警察局恆春分局報告臺灣屏東地方法院檢察
    署檢察官偵查起訴。
    理  由
一、按簡式審判程序之證據調查，不受同法第159 條第1 項審判
    外陳述排除之限制，刑事訴訟法第273 條之2 定有明文。本
    件被告對於卷內之各項證據，不爭執證據能力，故卷內所列
    之各項證據，自得作為證據，合先敘明。
二、前揭施用第一級毒品海洛因及第二級毒品甲基安非他命之犯
    罪事實，業據被告甲○○於本院審理時自承不諱，復有台灣
    檢驗科技股份有限公司濫用藥物尿液檢驗報告1 紙、扣案之
    殘渣袋1 個、注射針筒1 支在卷足憑。足認被告自白施用海
    洛因及甲基安非他命與事實相符，應可採信。
三、按海洛因及甲基安非他命分別為毒品危害防制條例第2 條第
    2 項第1 款、第2 款規定之第一級、第二級毒品，除法律另
    有規定者外，不得持有、施用。核被告甲○○所為，係犯毒
    品危害防制條例第10條第1 項之施用第1 級毒品罪，及同條
    第2 項之施用第2 級毒品罪。其施用前持有海洛因及甲基安
    非他命之低度行為，應各為施用之高度行為所吸收，均不另
    論罪。被告先後施用第1 級、第2 級毒品，構成要件不用，
    應分別論罪，合併處罰。
四、爰審酌被告甲○○之年齡、品行、智識程度、犯罪手段、對
    於法益侵害之程度，被告曾因施用毒品而經法院裁定施以觀
    察、勒戒及戒治，又犯本件施用毒品犯行，雖其欠缺悔悟、
    遷善之決心，然因施用毒品僅係戕害其自己身心並無加害他
    人，且此次施用毒品次數僅2 次等一切情狀，分別量處如主
    文所示之刑。
五、扣案注射針筒1 支、殘渣袋1 個，針筒及殘渣袋內均沾黏海
    洛因成分，已析離不易，有恆春分局毒品初涉檢驗報告表2
    紙及照片2 張在卷足憑，均應與所沾黏之毒品併同處分，依
    毒品危害防制條例第18條第1 項前段，沒收銷燬之。又扣案
    之生理食鹽水1 袋係被告所有，用以預備供注射海洛因之用
    ，已經被告供承明確，應依刑法第38條第1 項第2 款沒收之
    ，其餘扣案之夾鏈袋、黑色小包等均非違禁物且與被告施用
    毒品無關，均不因為沒收之諭知。
據上論斷，應依刑事訴訟法第273 條之1 第1 項、第299 條第1
項前段，毒品危害防制條例第10條第1 項、第2 項、第18條第1
項前段，刑法第11條、第51條第5 款、第38條第1 項第2 款，判
決如主文。
本案經檢察官李秀玲到庭執行職務
中    華    民    國    99    年    7     月    29    日
                  刑事第二庭      法  官  簡光昌
以上正本證明與原本無異。
如不服本判決應於收受本判決送達後10日內向本院提出上訴書狀
，其未敘述上訴理由者，並得於提起上訴後20日內向本院補提理
由書狀（均須按他造當事人之人數附繕本）「切勿逕送上級法院
」
中    華    民    國    99    年    7     月    29    日
                                  書記官  黃佳惠

司法院資訊處製作；財團法人民間司法改革基金會備份。
